臺灣臺北地方法院刑事判決
110年度交簡上字第48號
上  訴  人  臺灣臺北地方檢察署檢察官
被      告  陳登禹




                    （現在中壢龍岡郵政90753號信箱之單位服役中）
上列被告因過失傷害案件，不服本院於中華民國110年10月18日
所為110年度交簡字第662號第一審簡易判決（聲請簡易判決處刑
案號：110年度軍偵字第30號、110年度偵字第26974號），提起
上訴，本院管轄之第二審合議庭判決如下︰
    主  文
原判決撤銷。
陳登禹犯過失傷害罪，處拘役參拾日，如易科罰金，以新臺幣壹
仟元折算壹日。緩刑貳年，並應按如附表所示賠償金額及方式支
付損害賠償。
    事  實
一、陳登禹於民國109年7月9日晚上8時17分許，騎乘車牌號碼00
    0-0000號普通重型機車，後座搭載乘客徐子茜（未提出告訴
    ），行駛至新北市○○區○○街00號前時，本應注意車前狀況，
    隨時採取必要之安全措施，而依當時天候陰、夜間有照明、
    路面乾燥且鋪裝柏油，亦無缺陷或障礙物，視距良好，依其
    智識能力並無不能注意之情事，竟疏未注意車前狀況，不慎
    向前追撞前方同向行駛，由詹德芳所騎乘之車牌號碼000-00
    0號普通重型機車，致詹德芳人車倒地，並受有左手及右手
    第五掌骨閉鎖性骨折、雙手擦挫傷、雙膝擦挫傷之傷害。陳
    登禹於肇事後，在有偵查犯罪權限之公務員知悉其犯行前，
    即向據報前往處理之警員承認其肇事而願接受裁判，始查悉
    上情。
二、案經詹德芳訴由新北市政府警察局新店分局報告及臺灣新北
    地方檢察署檢察官陳請臺灣高等檢察署檢察長核轉臺灣臺北
    地方檢察署檢察官偵查後聲請以簡易判決處刑。
    理  由
壹、證據能力：
一、供述證據部分：
    本判決所引用之各該被告以外之人於審判外之陳述，均據被
    告陳登禹於本院準備程序不爭執證據能力（見本院交簡上卷
    第55頁），復於辯論終結前亦未對該等證據之證據能力聲明
    異議，本院審酌前開陳述作成時之情況，並無違法取證之瑕
    疵，亦認以之作為證據為適當，是本案其餘被告以外之人於
    審判外之言詞或書面陳述等供述證據，依刑事訴訟法第159
    條之5第1項規定，自均得為證據，合先敘明。
二、非供述證據部分：
    至卷內所存經本判決引用為證據之非供述證據部分，經核與
    本件待證事實均具有關聯性，且無證據證明係違反法定程序
    所取得，依刑事訴訟法第158條之4反面解釋，均有證據能力
    。
貳、認定犯罪事實所憑之證據及理由：　　
    上開犯罪事實，業據被告坦承不諱（見軍偵卷第158頁、本
    院交簡上卷第90頁），核與證人即告訴人詹德芳、證人徐子
    茜證述情節均大致相符（見軍偵卷第15至17、19至25頁、14
    3至145頁、新北檢他卷第36至38頁；軍偵卷第27至31頁），
    並有佛教慈濟醫療財團法人台北慈濟醫院診斷證明書、道路
    交通事故補充資料表、監視器錄影光碟暨翻拍畫面、道路交
    通事故現場圖、道路交通事故初步分析研判表、道路交通事
    故談話紀錄表、道路交通事故調查報告表㈠、㈡、現場及車損
    照片、自首情形紀錄表、證號查詢機車駕駛人及車號查詢機
    車車籍資料附卷可稽（見軍偵卷第33頁、第35頁、第37頁、
    第39頁、第45至59頁、第61至89頁、第93頁、第99至105頁
    ），足認被告上開任意性自白與事實相符，應可採信。綜上
    ，本件事證明確，被告犯行堪以認定，應予依法論科。
參、論罪部分：
    核被告所為，係犯刑法第284條前段之過失傷害罪。被告肇
    事後於有偵查犯罪職權之機關或公務員尚未知何人肇事前，
    向到場處理之員警表明其為肇事者，有自首情形紀錄表在卷
    可稽（見軍偵卷第93頁），符合自首要件，爰依刑法第62條
    前段規定減輕其刑。
肆、撤銷原審判及量刑之理由：
一、檢察官上訴意旨略以：本件被告雖坦承犯行，但是案發後不
    聞不問未表達歉意，調解數次均不成立，未與告訴人達成和
    解、賠償告訴人所受之損害，告訴人車禍至今已無法騎車，
    造成生活諸多不便，量刑顯屬過輕等語。
二、撤銷改判之理由：
　　原審以被告過失傷害犯行事證明確而予論罪科刑，固非無見
    ，惟本件被告上開犯行符合自首之要件，業據認定如前，原
    審未審酌及此，容有未洽，且被告與告訴人於本院審理中成
    立調解，有本院民事庭調解紀錄表及和解筆錄在卷可查（見
    本院交簡上卷第59至62頁），原審未及審酌，亦有未當。本
    件檢察官雖執前詞提起上訴認原判決量刑過輕，固無理由，
    惟原審未及審酌被告自首之情形及被告與告訴人嗣後達成和
    解而為量刑，容有未洽，應由本院將原判決予以撤銷改判。
三、科刑部分：
　　爰以行為人責任為基礎，審酌被告行車時應注意車前狀況，
    客觀上亦無不能注意之情形，竟疏未注意於此，導致告訴人
    受有上開傷害，所為確有不該，惟念及被告始終坦承犯行，
    犯後態度尚佳，且已與告訴人間達成和解，並取得告訴人之
    原諒，參以被告前無任何前科紀錄，有其臺灣高等法院被告
    前案紀錄表可考，素行尚佳，暨其於本院審理時自陳之智識
    程度、家庭經濟狀況、工作等一切情狀（見本院交簡上卷第
    91頁），並考量告訴人、檢察官、被告對於本案量刑所陳述
    之意見，量處如主文第2項所示之刑，並諭知易科罰金之折
    算標準。
伍、緩刑之宣告：
　　被告前未曾因故意犯罪受有期徒刑之宣告，無任何刑事犯罪
    前科紀錄之素行，業如前述，其因一時失慮，致罹刑典，惟
    終能坦承犯行，知所悔悟，並與告訴人達成和解等情，已如
    上述，告訴人亦表示：願意給被告緩刑等語（見本院交簡上
    卷第92頁），本院綜核上情，認被告經此科刑教訓，當能知
    所警惕，是認所宣告之刑，以暫不執行為適當，爰依刑法第
    74條第1項第1款之規定予以諭知緩刑2年，用啟自新。然本
    件被告既需以附表所示之支付方式向告訴人支付如附表所示
    金額，為確保被告能如期履行，以維告訴人權益，故本院考
    量上開各項情狀後，認於被告緩刑期間課予如附表之負擔，
    乃為適當，爰依照刑法第74條第2項第3款併宣告之。另依刑
    法第75條之1第1項第4款規定，被告如有違反本院所定前開
    主文所示命其所為之事項情節重大，足認原宣告之緩刑難收
    預期效果，而有執行刑罰之必要者，得撤銷緩刑之宣告，附
    此敘明。
據上論斷，應依刑事訴訟法第455條之1第1項、第3項、第369條
第1項前段、第364條、第299條第1項前段，判決如主文。
本案經檢察官蔡期民聲請以簡易判決處刑，檢察官王巧玲到庭執
行職務
中　　華　　民　　國　　111 　年　　4 　　月　　6 　　日
　　　　　　　　　刑事第二庭  審判長法　官  林秋宜
                                    法　官　曾正龍
　　　　　　　　　　　　　　　      法　官　黃靖崴
以上正本證明與原本無異。
本判決不得上訴。
                                    書記官  阮弘毅
中　　華　　民　　國　　111 　年　　4 　　月　　7 　　日
附錄本案論罪科刑法條：
刑法第284條前段
因過失傷害人者，處一年以下有期徒刑、拘役或十萬元以下罰金
；致重傷者，處三年以下有期徒刑、拘役或三十萬元以下罰金。
附表：
一、被告陳登禹、闕曉鈴應連帶給付原告新臺幣（下同）參拾伍萬元（不含強制險），分期給付情形：於民國111年3月10日給付拾伍萬元，餘款貳拾萬元自111年4月起按月於每月10日給付壹萬元，至全部清償為止，如有一期未給付視為全部到期。 二、給付方式：上開款項匯入原告所有○○○○○郵局帳戶，戶名詹德芳，帳號：00000000000000號。